# 请教陈版及各位大神：售后回租车辆，再分期销售给司机个人的账务处理

提问人：wx_62a802f93ef0 时间：2022-06-14 11:52:32
A公司是一个物流企业。自身是无法支撑太大的车辆营运成本，通过融资租赁公司售后回租的形式取得营运车辆，又将车辆出售给司机，司机分 3 年分期支付购车款，分期购车款付清后，公司与司机办理车辆过户手续，公司目前的账务处理是：取得车辆后在固定资产核算，车辆折旧计入主营业务成本，取得司机的分期购车款冲减主营业务成本。这种账务处理是否合适？是否可以将取得的司机分期购车款作为一项其他业务收入，车辆的折旧计入其他业务成本来核算？如果作为一项其他业务收入来核算是否存在什么风险？和司机签订的分期购车合同是否合适？是否可以签订为一个车辆承包经营合同，租赁期满又一个买断的权利，这种合同形式？希望陈版和各位大神帮忙指正，感谢感谢

回答人：chenyiwei
通过该操作，车辆使用的控制权及其所有权上的主要风险和报酬是否已经转移给司机（虽然法律上的所有权仍属于公司）？
如果已经转移给司机，则不再确认为本企业的固定资产，应按固定资产处置处理，继续确认为固定资产是不合适的，分 3 年收取司机的购车款按分期收款处置固定资产处理，确认为长期应收款。